基本信息

姓名: 陈炳林性别: 男工作年限: 两年年龄: 25

籍 贯:广西岑溪市 英 语: CET-4

联系电话: 13481460655 邮 箱: 453342840@qq.com

求职意向

Python 工程师 | 广州 | 离职, 即刻上岗 | 期望薪资 10K - 15K

教育背景

2013.09-2017.06 广西大学 计算机科学与技术(本科)

工作经历

2016.07-2017.01南宁优趣天下信息技术有限公司Python 开发工程师2017.02-2018.05深圳软通动力科技有限公司Java 开发工程师2018.06-2018.12广州小成信息科技有限公司Python 开发工程师

专业技能

Python:

- > 具备扎实的 Python 基础,良好的编程习惯。
- > 掌握 Django、Flask 开发框架和 Restful API 编写。
- 掌握 Celery 分布式任务队列、APScheduler 定时任务等。
- ▶ 掌握基于 Requests 爬虫(正则、Xpath 查找),了解 Scrapy。

Java:

- > 掌握基础的 Java Web 技术, 熟悉常用设计模式如: 单例、工厂模式等。
- > 运用过 SSM、SpringBoot 开发框架和 SpringCloud 微服务工具包。

web:

- > 掌握 Html、CSS、JavaScript、JQuery 前端技术。
- ▶ 运用 Bootstrap、UIKit、Amaze UI 前端 UI 框架做过实际开发。
- > 了解 HTTP、UDP、TCP 传输协议。

数据库:

» 熟悉 MySql、Redis、mongodb 数据库。

Linux:

- 》 掌握 Linux 常用命令,了解 shell 编程。
- ▶ 配置 nginx 反代理和负载均衡。
- 掌握 Nginx+uWsgi/Gunicorn 部署和 supervisor 管理。

其他:

- > 掌握 RocketMQ 消息队列
- > 熟悉 git、svn 版本控制工具, Maven 项目管理工具。

自我评价

热爱编程,同时具备 Python 和 Java 开发经验。

具有良好的学习能力和钻研精神。

对工作认真负责, 乐于从事有挑战性的工作。

具备较好团队协作精神和独立解决问题的能力。

2016.07-2017.01

天天欧洲物流管理系统

● 项目描述:

专注于提供从欧洲到中国大陆的物流服务,主要提供奶粉、杂货等包税运输服务,用户可通过页面下单或 Excle 导入购物车批量下单,选择天天快递收发点、Collect+、Parcelforce 上门取货等发货方式,以及天天账户或 WorldPay 方式支付。后台管理包括会员管理、商城管理、预约管理、包裹扫描、打包发货、物流管理等。

● 责任描述:

- 1. 商城页面开发,包括主页、登陆页面、个人中心、下单页面等。
- 2. 商城功能的实现,包括购物车结算,选择发货方式和支付方式、生成订单、物流查询等功能。
- 3. 后台管理部分功能实现,包括订单管理、会员打折、物流追踪、生成快递面单等功能。
- 4. 结合硬件设备,包括扫码枪识别、web调用打印机生成快递面单等。

● 技术描述:

- 1. 项目基于 Django+uWsgi+Nginx 下开发。
- 2. 前台页面基于 Bootstrap、jQuery、Ajax 等技术。
- 3. 基于 Django 框架,Excel 批量下单,结合 Celery 异步处理,导出 PDF 面单等。
- 4. Lodop 调用打印机,集成 WorldPay 支付、对接天天快递第三方接口。

2017.02-2018.05

NetEco 网管系统

● 项目描述:

NetEco 是华为面向数据中心基础设施管理推出的新一代机房管理系统,实现对数据中心动力、环境、能耗的实时数据、设备状态、告警等的管理功能。支持各种视图和报表展现,用户可方便查看数据中心设备实时状态。本开发小组主要负责的模块有视图管理、报表管理、能效管理、故障日志管理、DFX(存量管理、故障日志管理、软件管理)。

● 责任描述:

- 1. 负责存量管理、故障日志管理模块的设备联调与维护。
- 2. 负责报表模块(报表管理、报表任务)的开发与维护。
- 3. 集成认证服务器。

● 技术描述:

- 1. 设备联调,其中有 Tcp、Bin4、Snmp 三种不同协议的设备。
- 2. 报表模块使用 POI 导出 Excel, Itext 导出 PDF, 生成 CSV 文件。
- 3. 优化报表 SQL, Cron 定时汇总报表数据, Birt 生成各种图表。
- 4. OpenLDAP 和 Windows AD 集成到系统,实现第三方账号登陆。

2018.06-2018.12

小成信息管理系统

● 项目描述:

本系统主要是集中管理公司内部的业务。公司的主要利用安卓自动化程序,通过页面控制发布广告信息。系统主要负责设备告警,观察资源情况,配置广告信息,控制任务运行状态等。

● 责任描述:

- 1. 后台功能的实现,包括提供接口、定时任务、清理机制等。
- 2. 优化部分 SQL 语句,减少服务器并发。
- 3. 负责部分 Java 任务和安卓自动化编写。

● 技术描述:

- 1. 后台基于 Flask+Gunicorn+Nginx, 提供 Restful API。
- 2. 将获取任务接口改为 RocketMQ 消息队列传输,减少并发。
- 3. 运用 Adb 和 UiAutomator, 定制自动化执行事件。
- 4. 运用 Redis 做缓存提高数据读取速度,业务拆分增加吞吐量。
- 5. 参加基于 SpringCloud 服务端部分开发维护。